臺灣桃園地方法院民事判決　　　　　　　　96年度訴字第44號
原　　　告　程國國際股份有限公司
法定代理人　乙○○
訴訟代理人　石宜琳律師
被　　　告　翼龍航空貨運承攬有限公司
法定代理人　甲○○
訴訟代理人　郭瑋萍律師
複代理人　　黃金洙律師
訴訟代理人　丙○○
上列當事人間請求損害賠償事件，本院於民國96年10月23日辯論
終結，判決如下：
    主  文
原告之訴及假執行之聲請均駁回。
訴訟費用由原告負擔。
    事  實
甲、原告方面：
一、聲明：
  (一)被告應給付原告新台幣（下同）100 萬元及自起訴狀繕本送
    達翌日起至清償日止，按年息5 ％計算之利息。
  (二)願供擔保請准宣告假執行。
二、陳述：
  (一)緣原告於民國95年1 月2 日接受訴外人瑋銳國際股份有限公
    司（下稱瑋銳公司）委託代工鞋類製造之訂單2 張（訂單號
    碼GSC-11909 ，型體編號：09L02314，雙數1650雙及訂單號
    碼GSC-11910 ，型體編號：09L02313，雙數2250雙），該2
    張訂單所需燙鑽共0000000 顆材料，係原告於95年1 月3 日
    向瑋銳公司分2 次訂購施華洛燙鑽，數量分別為409,200 顆
    及607,500 顆，單價每顆1 元，共計1,016,700 顆，經瑋銳
    公司於95年1 月5 日委請中國快遞公司運送至原告公司，原
    告於95.1.6收受，旋即委請被告運送至中國大陸廣東省客戶
    吉鴻公司。原告於託運前曾向被告員工陳明託運物品之性質
    與價值，經被告員工開箱確認無誤，並將託運物品之品名及
    價值詳載於收貨單之貨物明細欄內。詎被告於收受貨物後竟
    以廉價之塑膠鑽調包，被告將該貨物送達目的地後遭收件人
    以標示物與內容物不符為由退件，使原告蒙受1,016,700 元
    之損失。經原告與瑋銳公司協商後，由瑋銳公司再交000000
    0 顆燙鑽給原告代工，並由原告負擔損害賠償905,880 元，
    ，業由瑋銳公司於支付給原告之加工款中逕為扣抵。
  (二)被告公司業務員將託運物收回至台中集貨地整理後，填載重
    量為6.2 公斤／箱，惟原告於94年12月9 日亦曾託運品質、
    大小相同之燙鑽1 箱6 萬顆，重量即有2.3 公斤／箱，可見
    系爭100 萬顆數量、品質、大小均相同之燙鑽不只6.2 公斤
    。再者原告再度訂購相同品質、大小、數量100 萬顆之燙鑽
    ，於95年2 月10日由另家飛捷公司運送，其收件所秤之重量
    係25公斤／箱。足證被告公司業務員收貨回台中集貨地整理
    、準備送機場前，託運物即已遭被告之受僱人調包、侵占。
  (三)系爭託運物於原告交付予被告公司員工時為一完好之紙箱，
    於被告公司之集貨地時，外包裝卻遭切割裁減變小，且內容
    物遭調包，足認被告公司員工對託運物易持有為所有，已故
    意不法侵害原告之財產權，應負民法第184 條第1 項前段規
    定之侵權行為損害賠償責任，依民法第188 條規定，被告應
    與其受雇人連帶賠償原告所受損害及所失利益101 萬6700元
    。原告依民法第273 條規定，自得對於債務人中之ㄧ人，或
    數人，或其全體，同時或先後請求全部或一部之給付，今原
    告暫時僅對被告請求損害賠償100 萬元。
  (四)再者，按運送物之遺失係發生在原告告知運送物性質及價值
    並交付予被告公司之員工後，故被告依民法第634 條及639
    條之規定，對於運送物之喪失亦應負責任。至於收貨單上有
    限制運送人責任之記載者，依第649 條規定，除能證明託運
    人對於該責任限制已明示同意外，不生效力。惟原告對於收
    貨單上記載細小之「運送物品，如有遺失，最高按運費3 倍
    賠償」並無明示同意，故該約款非屬契約內容，對原告不生
    效力。
  (五)本件託運貨物既遭被告或其受僱人調包侵占，即依民法第
    184 條、第188 條侵權行為相關規定請求損害賠償，倘認
    本件應依民法第16節「運送」請求者，兩造均主張本件運送
    屬「物品運送」，則請逕適用該節第2 款「物品運送」相關
    規定。
三、對被告抗辯之陳述：
  (一)被告辯稱原告為本件託運未使用保值之託運單，惟查本件實
    與保值與否無關，蓋：對於原告於託運時究有無告知被告之
    業務員託運物的價值乙節，兩造聲請傳訊之證人證言不一致
    ，惟被告之證人韓竣亦既承認原告之業務承辦人員梁綢有
    告知係燙鑽及數量，則依經驗應係有告知託運物之價值，較
    接近真實可採。
  (二)被告辯稱原告於95.1.10 之後仍繼續委託運送，與常情不符
    乙節，實係因本件發生後被告對原告偽稱將查詢、辦理本件
    債務不履行情事，原告始繼續委託運送；詎嗣後被告怠於回
    覆，原告實已無法繼續信任被告，而旋即停止委託。
  (三)被告所呈遭退回之系爭運送物，經當庭勘驗結果該外包紙箱
    即95年1 月6 日原告交付被告託運之紙箱，而該紙箱所盛裝
    者係由3 包透明塑膠袋所盛裝之塑膠鑽，並非如原告所提呈
    照片所示非透明小包裝多袋盛裝。該退回之運送物與原告交
    付被告運送之內容物明顯不同，原告託運物品燙鑽，確實遭
    被告或其受僱人調包侵占而侵權行為。
四、證據：提出翼龍公司收貨單1 紙、瑋銳公司鞋品訂單2 紙、
    中國快遞公司之運送單2 紙、100 萬顆燙鑽裝箱擺放方式之
    照片1 張、存證信函1 件、飛捷公司收貨單1 紙、施話洛燙
    鑽採購單2 件及瑋銳公司之出貨單、付款通知、中國國際商
    業銀行台中分行之匯入匯款通知書、付款證明書各1 件為證
    。並聲請訊問證人王智源、粱綢。
乙、被告方面：
一、聲明：
  (一)原告之訴駁回。
  (二)如受不利判決，願供擔保請准宣告免為假執行。
二、陳述：
  (一)查被告於95年1 月6 日接受原告委託運送系爭貨物，係依原
    告所表示之品名及數量記載於收貨單，並將原告交付之物運
    送至指定地，業依約完成運送義務。
  (二)原告主張託運物內容係燙鑽100萬顆，未負舉證責任：
    1.查被告公司業務人員係根據原告自稱之品名及數量而於收
      貨單上簡略記載貨物明細，並未實質審查原告託運物品是
      否確為碎鑽，亦未計算數量是否為1 百萬顆，此於契約第
      3 條之規定已可證明。故斷不可憑收貨單之記載及原告公
      司員工之證詞即認定原告當時交付與被告之物品為碎鑽1
      百萬顆，抑或被告公司人員有調包之事實，原告對此應負
      舉證責任。
    2.原告提出之紙箱包裝照片，係事後拍攝，不足證明交付託
      運物時即為10小包，內有100 萬顆燙鑽之事實。
    3.證人王智源、梁綢關於交付系爭託運物與被告公司人員
  　　之過程，供述不一且不符常情，其2 人之證詞顯不可採。
    4.至於託運物裝箱有經過裁割乙事，僅係被告為託運及避免
      因空隙而導致貨物於運送過程中滾動損壞的便利運送行為
      ，亦為託運之常態，有裁割外箱不足證明有調包或者託運
      物即為原告所主張燙鑽100萬顆價值100萬元之事實。
  (三)原告自稱其所託運之物品價值高達100 萬元，未負舉證責任
    ：
    1.證人王智源、梁綢之證詞不可採信，業如前述。
    2.委託飛捷公司之託運單，無法證明本件託運物價值100 萬
      元。
    3.原告提出向瑋銳公司訂購施華洛燙鑽之採購單，係原告自
      行製作，不足證明燙鑽100 萬顆之事實。況依證人王智源
      所述，原告與瑋銳公司之間並非買賣，瑋銳公司係交付加
      工材料與原告，為何原告之訂購單上還要特別標明加工材
      料之價值，顯與常情不符。而瑋銳公司出貨單部分，並無
      瑋銳公司之用印，亦無瑋銳公司人員之簽名，被告否認其
      真正，且該文書亦未表示燙鑽之價值為每顆1 元。
  (四)原告自94年11月9 日起開始至94年11月25日委託運送（款項
    已清），自94年11月26日起至95年1 月6 日共計委託運送27
    次，原告於95年1 月10日通知被告系爭運送物品有不符情形
    後，仍然繼續委託被告運送。若謂被告有遺失或調包原告之
    貨物，原告焉有可能於95年1 月10以後還繼續委託運送，亦
    與常情不符。
  (五)被告於94年11月間向原告報價時，關於報價內容及契約第3
    條後段即有明訂「貨物若遺失，我司至多賠償費三倍」之條
    款（被證3 參照），經過原告確認後，表示同意依該報價內
    容及條款託運，故原告始於客戶簽名欄用印，此可證原告已
    有明示同意該條款。故縱認系爭託運貨物確有遺失，被告依
    約至多賠償運費之3 倍即1,170 元。
三、證據：提出收貨單1 紙及系爭貨物退回後之照片3 張為證。
    並聲請訊問證人韓竣亦。
    理  由
一、原告主張：被告於95年1 月6 日代原告運送1 箱價值100 萬
    元之燙鑽至中國大陸廣東省予原告之客戶吉鴻公司，詎被告
    於收受貨物後竟以廉價之塑膠鑽調包，致貨物送達目的地後
    因貨物不符而退貨，爰依侵權行為及物品運送之法律關係請
    求被告給付100 萬元之損害賠償等語。
二、被告則以：被告收取貨物後，係依原告告知之品名、數量記
    載於收貨單，將貨物運送至目的地，已完成運送，否認貨物
    被調包之事實。且原告不能證明交付被告運送之貨物確係
    100 萬顆之燙鑽，又縱原告交付之託運物確為100 萬顆燙鑽
    ，惟依運送契約約定，被告最高應按運費3 倍即1,170 元賠
    償等語置辯。
三、雙方不爭執之事實：
  (一)原告於94年11月間與被告簽立物品運送契約，委託被告運送
    貨物，兩造之契約關係為物品運送契約，適用民法物品運送
    之相關規定。
  (二)95年1 月6 日原告委託被告運送貨物1 批，依被告收貨單記
    載運送物為燙鑽100 萬顆（下稱系爭託運貨物）PU 2支
    文件1 件，有收貨單1 紙在卷可稽（見本院卷第5 頁）。
  (三)被告公司業務員韓竣亦向原告收取系爭託運貨物後，交回被
    告位於台中之貨物集貨站，經被告公司站所人員秤重為6.2
    公斤，並將外包紙箱裁切為如卷附照片（第154 頁）所示較
    小紙箱。
  (四)原告於95年1 月10日告知被告系爭貨物被調包，被告於退回
    系爭貨物後與原告確認內裝貨物為塑膠鑽（如本院卷第155
    頁照片所示）。
四、本件爭點：
  (一)原告交付被告之貨物是否為燙鑽100 萬顆？貨物有無被調包
    ？
  (二)被告應否依民法第634 條、第639 條規定負損害賠償責任？
    應賠償之金額為何？兩造之運送契約第3 條後段「貨物若遺
    失，我司至多賠償運費三倍（扣除運費本身不收，再賠償運
    費兩倍之金額）」之約定，是否有效？
五、本院判斷：
  (一)按當事人主張有利於己之事實，就其事實有舉證之責任，民
    事訴訟法第277 條定有明文。次按民事訴訟如係由原告主張
    權利者，應先由原告負舉證之責，若原告先不能舉證，以證
    實自己主張之事實為真實，則被告就其抗辯事實即令不能舉
    證，或其所舉證據尚有疵累，亦應駁回原告之請求（最高法
    院17年上字第917 號判例要旨參照）。查本件原告委託被告
    運送貨物，依兩造簽立之運送契約第3 條「客戶請提供貨物
    正確品名、數量。虛、漏報品名，由貴司負責相關費用…」
    之約定，運送人係依據託運人提供貨物之品名、數量運送，
    且一般而言，運送物均由託運人包裝託運，運送人並不負檢
    視確認運送物是否與託運人提供之品名數量相符之義務。
    本件被告依原告告知之貨物品名、數量記載於收貨單，將貨
    物送達目的地，原告主張委託運送之貨物為100 萬顆燙鑽及
    貨物被調包之事實，自應由原告負舉證責任。
  (二)原告交付被告之貨物是否為燙鑽100 萬顆？貨物有無被調包
    ？
    1.按當事人提出之私文書，必先證其真正，始有形式上之證
      據力，更須其內容與待證事實有關，且屬可信者，始有實
      質上之證據力（最高法院22年上字第2536號判例要旨參照
      ）。
    2.系爭託運貨物是被告公司業務員韓竣亦到原告公司收取，
      於收貨單上貨物明細記載「燙鑽100 萬、PU2 支、文
      件」，有收貨單1 紙在卷可稽（見本院卷第5 頁），並為
      兩造所不爭執。查韓竣亦於收貨時係依原告公司承辦人員
      梁綢告知貨物之品名、數量記載於收貨單之貨物明細，
      並未實際檢視確認內容物與梁綢告知之品名、數量是否
      相符等情，業據證人韓竣亦於本院證述：「原告公司固定
      委託我們去收貨，幾乎每天會去收貨，我到他們的辦公室
      找出貨的梁小姐，詢問今日的貨有幾件，放在何處，她告
      訴我各別放置的地方，我自己去拿集中放在一處，再填寫
      出口提單。」、「沒有（開箱檢視貨品的內容）」、「最
      外層的沒有封箱，由我在他們公司要帶離開時封箱，裡面
      的我沒有看，不清楚。」、「我只詢問總貨件數及品名。
      原告公司只有告知品名及數量。」、「總件數為3 件，提
      單內的貨物明細欄是當場我詢問梁小姐，依照梁小姐說的
      填寫，件數、付款方式也是當場填寫，重量是回公司整理
      貨物時才磅重後填寫的。」等語在卷（見本院卷第66-67
      頁），再參證人梁綢即原告公司承辦人員於本院證述「
      有打開外箱，沒有檢視內箱的貨物，也沒有清點數量。」
      及證人即原告公司副總經理王智源證述「（問：被告公司
      人員有現場檢視）對方是只有看一下就封箱」等證詞（見
      本院卷第82─83、75頁），韓竣亦於收貨時並未檢視確認
      貨物之品名、數量，應可認定。是被告之收貨單上固有貨
      物明細之記載，惟尚難據此證明原告交付運送之貨物確為
      燙鑽100 萬顆。
    3.原告主張系爭燙鑽100 萬顆係於95年1 月3 日分2 批向瑋
      銳國際股份有限公司（下稱瑋銳公司）訂購，單價每顆1
      元，共計1,016,700 顆，固據提出採購單2 紙及瑋銳公司
      之出貨單1 紙（見本院卷第44─45頁）為證，惟上開採購
      單及出貨單均係私文書，採購單係原告單方製作，而瑋銳
      公司之出貨單亦僅有原告公司承辦人員梁綢所蓋之日期
      戳，被告否認真正，原告復未舉證證明文書真正及確有訂
      購燙鑽暨出貨之事實，則上開採購單及出貨單均不足以證
      明確有訂購及出貨100 萬顆燙鑽之事實。
    4.原告又主張係瑋銳公司於95年1 月2 日委託原告代工鞋類
      製造訂單2 張（訂單號碼GSC-11909 ，型體編號：09L023
      14，1650雙及訂單號碼為GSC-11910 ，型體編號：09L023
      13，2250雙），該2 張訂單所需燙鑽共0000000 顆材料，
      價格共計0000000 元，瑋銳公司於95年1 月5 日委請中國
      快遞公司運送上開燙鑽至原告公司，原告公司業於95年1
      月6 日收受，委託被告公司運送至中國大陸廣東省。因上
      揭燙鑽運送過程竟遭侵占遺失，經原告與瑋銳公司協商，
      由瑋銳公司再交0000000 顆燙鑽給原告公司代工，並由原
      告賠償905,880 元，已經瑋銳公司於支付給被告之加工款
      中逕為扣除等語，並提出瑋銳公司鞋品訂單2 紙、中國快
      遞公司之運送單2 紙、瑋銳公司之付款通知及中國國際商
      業銀行台中分行之匯入匯款通知書暨瑋銳公司出具之付款
      證明書各1 件為證。惟查：
      原告所提出瑋銳公司委託原告代工之鞋類訂單2 張（見
        本院卷第110-113 頁），雖經原告提出電腦製作之原本
        （見本院卷第139-144 頁）核對，惟二者之頁數及右下
        方記載之數據不符（見本院卷第133 頁筆錄），是該訂
        購單2 紙尚難認屬真正。
      中國快遞公司之運送單1 張，經原告提出原本核對，形
        式上固堪認屬真正，惟其上並未記載運送物之品名、數
        量，且日期僅記載「1 月5 日」，無從證明係於95年1
        月5 日運送及運送之貨物係為燙鑽100 萬顆之事實。
      又依證人即原告公司副總經理王智源於本院證述：「…
        原告向瑋銳公司接鞋類訂單，委由大陸吉鴻公司製作成
        型出口歐洲，因我們是代工，所以由瑋銳公司向國外訂
        購施華洛的燙鑽，交給我們再轉到大陸製造。…」、「
        原告向瑋銳公司接訂單是鞋子，原告依鞋子上面的數量
        來向瑋銳公司訂購所需的燙鑽數量，以訂購單表示，瑋
        銳公司再寄給我們。」等語（見本院卷第78頁），可見
        其流程係原告接訂單後，視訂單數量向瑋銳公司訂購燙
        鑽，經瑋銳公司向國外訂購施華洛燙鑽交付原告再送往
        大陸委由吉鴻公司製成鞋品。惟依原告主張系爭100 萬
        顆燙鑽係於95年1 月3 日向瑋銳公司訂購，然瑋銳公司
        向國外訂購竟可在1 月5 日即交付原告，顯有違常情。
        再依證人王智源證述「我的印象為當天就是系爭燙鑽1
        整箱，由國外進口整箱…。」（見本院卷第79頁），及
        依證人梁綢證述瑋銳公司送來的箱子與委託被告運送
        的是同一個箱子（見本院卷第83頁）等語，原告係將瑋
        銳公司自國外進口的箱子直接交由被告運送，則依一般
        情形，經運送公司運送之貨物，於外包裝均會貼有寄貨
        及收貨人資料之運送紙據，然本件原告委託被告運送的
        紙箱外表除被告公司名稱膠帶及所貼運送單據外，並無
        其他任何運送公司所貼運送紙據，有系爭貨物紙箱照片
        在卷可稽（見本院卷第154 頁），顯與證人王智源上述
        證詞不符。
      再原告提出之瑋銳公司付款通知及中國國際商業銀行台
        中分行之匯入匯款通知書（見本院卷第115-116 頁），
        均屬私文書，原告均未舉證證明為真正，已不具形式之
        證據力，況縱上開付款通知及匯入匯款通知書為真正，
        惟亦不能證明係本件系爭燙鑽之扣款或付款。另瑋銳公
        司出具之付款證明書，則屬傳聞證據，不能為本件證明
        。
      基上，原告所提出之上開文書證據，均不能為原告有利
        之證明。
    5.另原告主張託運之100 萬顆燙鑽，係以10小箱裝成1 箱交
      被告運送，託運紙箱內擺放如卷附第37頁照片所示並無空
      隙，惟託運物收回至被告之台中集貨站整理後填載重量為
      6.2 公斤／箱，且外包紙箱遭裁減縮小，足證被告公司業
      務員收貨回台中集貨地整理、準備送機場前，託運物即已
      遭被告之受僱人調包、侵占，並舉證人王智源、梁綢及
      提出託運物擺放照片1 張、94年12月9 日被告公司運送6
      萬顆燙鑽重量2.3 公斤之收貨單及95年2 月10日由飛捷公
      司運送100 萬顆燙鑽重量為25公斤之收貨單各1 紙為證一
      節。查：
      原告提出之裝箱照片1 張（見本院卷第37頁），是事後
        拍攝，作為說明當時的包裝情形，並非系爭委託被告運
        送的燙鑽，業據證人王智源於本院證述在卷（見本院卷
        第77頁），是該照片1 張，不能證明系爭貨物當時包裝
        情形。
      證人王智源、梁綢雖均證稱系爭貨物燙鑽100 萬顆，
        梁綢有清點數量，當時包裝情形是以10小箱裝成1 箱
        交被告運送等語，惟查：
        (1)證人梁綢於本院雖證述被告公司之韓竣亦於收取貨
          物時有打開外箱看外箱內容為滿滿的10個小箱（見本
          院卷第82頁）等語，惟證人韓竣亦則證稱收取貨物時
          沒有開箱看，是否如卷附照片（第37頁）所示的箱子
          大小印象模糊，只記得外箱沒有封，裡面有無裝滿印
          象糢糊等語（見本院卷第67-68 頁），再參證人王智
          源證稱「對方是只有看一下就封箱」等詞（見本院卷
          第75頁），及審酌收貨員無須核對貨物數量品名，一
          般情形不會刻意開箱檢視之情況，堪認當時韓竣亦應
          未確實檢視箱內包裝貨物。證人梁綢上開證詞已有
          偏頗。
        (2)又韓竣亦到原告公司收取貨物時係找出貨的梁綢詢
          問今日的貨有幾件，放在何處，經梁綢告知各別放
          置位置，由韓竣亦自己去拿集中放在一處，再填寫出
          口提單等情，已經證人韓竣亦證述在卷（見本院卷第
          66頁）。惟證人王智源於本院證述：「（問：當天被
          告公司人員收貨時，貨物置於何處？）放在我辦公桌
          前面的事務桌，我們要寄送大陸的貨物都是放在該事
          務桌。」（見本院卷第80頁）；證人梁綢先則證述
          ：「中國快遞公司將燙鑽送來我們公司，我清點後放
          在辦公室的置物台旁邊，外箱打開，由被告公司收貨
          員看過後封箱。」等語（見本院卷第84頁），均與韓
          竣亦證述情節不符，再經本院詢問證人韓竣亦係在何
          處收取貨物，經韓竣亦證述：「在辦公室門外的邊邊
          ，梁小姐告訴我在門外的邊邊，我才搬進來裡面。」
          等詞後，證人梁綢始改稱「該箱燙鑽原來放在門邊
          ，韓先生來收貨時，我請他從門邊搬進來，…。」等
          語（見本院卷第85頁）。由上足見證人王智源、梁
          綢之證詞有配合原告之情。且依原告主張系爭貨物係
          自國外進口價值100 萬元之燙鑽，惟原告竟隨意放置
          辦公室門外邊，有違常情，而外包紙箱復無經運送公
          司運送之紙據痕跡，證人王智源、梁綢證述自國外
          進口燙鑽，95年1 月6 日經中國快遞公司運送至原告
          公司，梁綢有檢視內容物云云，均難遽信。
        (3)就原告主張系爭貨物遭調包一節，查被告公司業務員
          韓竣亦到原告公司收貨，事先並不知原告託運物之內
          容、數量及價值，依一般經驗法則，應不可能事先準
          備塑膠鑽以調包。而韓竣亦收取貨物送回被告公司台
          中集貨站，交由站所主管接手處理後秤重為6.2 公斤
          ，被告公司人員雖將原告託運紙箱裁減縮小，惟不得
          據此認定系爭託運貨物有遭調包之事實。原告既不能
          證明當天交付託運之系爭貨物確係100 萬顆之燙鑽，
          復不能證明有調包之事實，自難僅以託運物收回至被
          告之台中集貨站整理後填載重量為6.2 公斤／箱及外
          包紙箱遭裁減縮小之情，遽認被告之受僱人調包系爭
          貨物。原告主張被告應依民法第184 條第1 項、第
          188 條負損害賠償責任，尚難認屬有據。
  (二)被告應否負依民法第634 條、第639 條規定負損害賠償責任
    ？應賠償之金額為何？兩造之運送契約第3 條後段「貨物若
    遺失，我司至多賠償運費三倍（扣除運費本身不收，再賠償
    運費兩倍之金額）」之約定，是否有效？
    查被告已將託運貨物1 箱送達目的地交付收貨人，因受貨人
    表示貨物不符而退回之事實，為兩造所不爭執。原告雖主張
    系爭託運之貨物有被調包之事實，惟無證據證明，已如前述
    ，既不能證明系爭貨物有被調包，即不能認系爭託運貨物有
    喪失，則原告請求被告就貨物之喪失負運送人之損害賠償責
    任，即無理由。另本件既不能證明託運之貨物有遭調包喪失
    之事實，則兩造之運送契約第3 條後段「貨物若遺失，我司
    至多賠償運費三倍（扣除運費本身不收，再賠償運費兩倍之
    金額）」之約定，是否有效，即無審酌之必要，併予敘明。
  (三)綜上所述，原告依據侵權行為及物品運送之法律關係，請求
    被告給付100 萬元及自起訴狀繕本送達翌日起至清償日止，
    按年息5 ％計算之利息為無理由，應予駁回。其假執行之聲
    請亦失所附麗，應併予駁回。
四、本件事證已經明確，兩造其餘主張及答辯，於本件判決結果
    並無影響，不再一一論述。
五、本件原告之訴為無理由，依民事訴訟法第78條判決如主文。
中　　華　　民　　國　　96　　年　　11　　月　　23　　日
                  民事第二庭法　官　蔡寶樺
以上正本係照原本作成。
如對本判決上訴，須於判決送達後20日內向本院提出上訴狀
中　　華　　民　　國　　96　　年　　11　　月　　27　　日
                            書記官  謝至菁
